da: Britisk tøjstørrelse: 10; 12; 14; 16; 18; 20; 22; 24; 26; 28; 30; 32; 4; 6; 8; Andet
nb: Britisk klesstørrelse: 10; 12; 14; 16; 18; 20; 22; 24; 26; 28; 30; 32; 4; 6; 8; Annet
zh-CN: 英国衣服尺码: 10; 12; 14; 16; 18; 20; 22; 24; 26; 28; 30; 32; 4; 6; 8; 其他
de: UK-Kleidergröße: 10; 12; 14; 16; 18; 20; 22; 24; 26; 28; 30; 32; 4; 6; 8; Sonstiges
sl-SI: Britanska velikost oblačil: 10; 12; 14; 16; 18; 20; 22; 24; 26; 28; 30; 32; 4; 6; 8; Drugo
lt-LT: JK drabužių dydis: 10; 12; 14; 16; 18; 20; 22; 24; 26; 28; 30; 32; 4; 6; 8; Kita
th: ขนาดเสื้อผ้าแบบอังกฤษ: 10; 12; 14; 16; 18; 20; 22; 24; 26; 28; 30; 32; 4; 6; 8; อื่นๆ
fi: Iso-Britannian vaatteiden koko: 10; 12; 14; 16; 18; 20; 22; 24; 26; 28; 30; 32; 4; 6; 8; Muu
ru: Размер одежды UK: 10; 12; 14; 16; 18; 20; 22; 24; 26; 28; 30; 32; 4; 6; 8; Другое
sv: Klädstorlekar Storbritannien: 10; 12; 14; 16; 18; 20; 22; 24; 26; 28; 30; 32; 4; 6; 8; Annat
nl: UK kledingmaat: 10; 12; 14; 16; 18; 20; 22; 24; 26; 28; 30; 32; 4; 6; 8; Anders
en: UK clothing size: 10; 12; 14; 16; 18; 20; 22; 24; 26; 28; 30; 32; 4; 6; 8; Other
ko: 영국 옷 사이즈: 10; 12; 14; 16; 18; 20; 22; 24; 26; 28; 30; 32; 4; 6; 8; 기타
es: Talla de ropa del Reino Unido: 10; 12; 14; 16; 18; 20; 22; 24; 26; 28; 30; 32; 4; 6; 8; Otro
bg-BG: UK размер на облекло: 10; 12; 14; 16; 18; 20; 22; 24; 26; 28; 30; 32; 4; 6; 8; Друг
fr: Tailles de vêtements au Royaume-Uni: 10; 12; 14; 16; 18; 20; 22; 24; 26; 28; 30; 32; 4; 6; 8; Autre
tr: Birleşik Krallık giyim bedeni: 10; 12; 14; 16; 18; 20; 22; 24; 26; 28; 30; 32; 4; 6; 8; Diğer
ja: 英国の衣服の寸法: 10; 12; 14; 16; 18; 20; 22; 24; 26; 28; 30; 32; 4; 6; 8; その他
el: Βρετανικά μεγέθη ένδυσης: 10; 12; 14; 16; 18; 20; 22; 24; 26; 28; 30; 32; 4; 6; 8; Άλλο
hu: Angol ruhaméret: 10; 12; 14; 16; 18; 20; 22; 24; 26; 28; 30; 32; 4; 6; 8; Egyéb
pt-PT: Tamanho de roupa do Reino Unido: 10; 12; 14; 16; 18; 20; 22; 24; 26; 28; 30; 32; 4; 6; 8; Outro
hr-HR: Veličina odjeće (SAD): 10; 12; 14; 16; 18; 20; 22; 24; 26; 28; 30; 32; 4; 6; 8; Ostalo
cs: Britská velikost oblečení: 10; 12; 14; 16; 18; 20; 22; 24; 26; 28; 30; 32; 4; 6; 8; Ostatní
pt-BR: Tamanho da roupa no Reino Unido: 10; 12; 14; 16; 18; 20; 22; 24; 26; 28; 30; 32; 4; 6; 8; Outro
zh-TW: 英國衣服尺寸: 10; 12; 14; 16; 18; 20; 22; 24; 26; 28; 30; 32; 4; 6; 8; 其他
ro-RO: Mărime din Regatul Unit pentru îmbrăcăminte: 10; 12; 14; 16; 18; 20; 22; 24; 26; 28; 30; 32; 4; 6; 8; Altele
pl: Rozmiar ubrania UK: 10; 12; 14; 16; 18; 20; 22; 24; 26; 28; 30; 32; 4; 6; 8; Inne
sk-SK: Veľkosť oblečenia v Spojenom kráľovstve: 10; 12; 14; 16; 18; 20; 22; 24; 26; 28; 30; 32; 4; 6; 8; Iná
vi: Kích cỡ quần áo theo chuẩn Anh (UK): 10; 12; 14; 16; 18; 20; 22; 24; 26; 28; 30; 32; 4; 6; 8; Khác
it: Taglia dei vestiti UK: 10; 12; 14; 16; 18; 20; 22; 24; 26; 28; 30; 32; 4; 6; 8; Altro